臺灣桃園地方法院民事簡易判決
111年度壢簡字第701號
原      告  徐玉德  

被      告  李美玉  
            徐建鈞  
            李建弘  
上列當事人間請求侵權行為損害賠償事件，原告提起刑事附帶民
事訴訟，經本院刑事庭於民國111年3月23日以111年度簡附民字
第3號裁定移送前來，本院於民國111年6月13日言詞辯論終結，
判決如下：
    主    文
一、被告應連帶給付原告新臺幣（下同）10萬元，及自民國110
    年4月21日起至清償日止，按週年利率5%計算之利息。
二、原告其餘之訴駁回。
三、訴訟費用由被告連帶負擔17%，其餘由原告負擔。
四、本判決原告勝訴部分得假執行。
五、原告其餘假執行之聲請駁回。
    事實及理由
一、原告主張
（一）被告於109年5月11日22時25分許，邀約原告至桃園市○○區
      ○○路000號房屋（下稱系爭房屋），待原告進入系爭房屋
      後，被告偕同真實姓名不詳之訴外人阿凱等10餘人，分別
      持木棒、鋁棒等物進入系爭房屋，堵住門口並包圍原告，
      並將系爭房屋鐵門拉下不讓原告離開，因而剝奪原告之行
      動自由。
（二）被告徐建鈞、徐建弘並向原告恫稱「就要把你帶走」、「如果徐新城不來就不讓你走」、「如果下次還有這種事，就要把你們打到殘廢」、「如果下次還有這種事，就要斷徐新城的手腳」等語；被告李美玉則向原告恫稱：「我有3、4分田，賣掉讓你們去打，死傷我負責」、「這麼多人打一打就把你打死了，打完就把你丟在馬路上被車壓」等語，致原告心生畏懼。被告上開行為侵害原告之自由法益，原告因而受有60萬元之精神上損害。爰依民法侵權行為之規定，提起本件訴訟等語。並聲明：⒈被告應連帶給付原告60萬元，及自起訴狀繕本送達翌日起至清償日止，按週年利率5%計算之利息。⒉願供擔保請准宣告假執行。
二、被告答辯
　　原告來家中潑漆4次，且常來我們家大小聲，並導致被告李
    美玉受傷，其沒有要傷害原告，當下是其勸阻其他人不要傷
    害原告，讓原告離開。關閉鐵門的是訴外人阿凱等人。原告
    請求金額過高等語。並聲明：原告之訴駁回。
三、原告於109年5月11日22時25分許進入系爭房屋，待原告進入
    系爭房屋後，被告偕同真實姓名不詳之訴外人阿凱等10餘人
    ，分別持木棒、鋁棒等物進入系爭房屋。被告徐建鈞、徐建
    弘並向原告恫稱「就要把你帶走」、「如果徐新城不來就不
    讓你走」、「如果下次還有這種事，就要把你們打到殘廢」
    、「如果下次還有這種事，就要斷徐新城的手腳」等語；被
    告李美玉則向原告恫稱：「我有3、4分田，賣掉讓你們去打
    ，死傷我負責」、「這麼多人打一打就把你打死了，打完就
    把你丟在馬路上被車壓」等事實。業經本院依職權調閱臺灣
    桃園地方檢察署109年度偵字第26525號電子卷宗（下稱偵卷
    ）、本院110年度審訴字第88號電子卷宗（下稱刑卷），核
    閱警詢、偵訊及審理筆錄無誤（見偵卷第13至18、25至30、
    37至42、139至154頁、刑卷第55至61頁），且為被告所不爭
    執，堪信為真實。
四、原告復主張被告應連帶賠償60萬元，為被告所否認，並以前
    詞置辯，是本件爭點厥為：（一）被告是否應負損害賠償責
    任？（二）原告得請求賠償之金額若干？茲分述如下：
（一）被告是否應負損害賠償責任？
　　⒈按民法第184條第1項前段規定：「因故意或過失，不法侵
      害他人之權利者，負損害賠償責任。」同法第185條規定
      ：「數人共同不法侵害他人之權利者，連帶負損害賠償責
      任。不能知其中孰為加害人者亦同。造意人及幫助人，視
      為共同行為人。」
　　⒉原告於109年5月11日22時25分許進入系爭房屋，待原告進
      入系爭房屋後，被告偕同真實姓名不詳之訴外人阿凱等10
      餘人，分別持木棒、鋁棒等物進入系爭房屋，已如前述。
      次查被告李美玉於警詢時自陳：是訴外人阿凱叫我操作鐵
      捲門放下來的，但其記得只有關一半等語，因為那是里民
      辦公室，裡面聚集了太多人；門口因為來幫忙的人比較多
      站在門口，人比較多好像門口被堵住一樣等語（見偵卷第
      17頁）。可知被告李美玉於原告及訴外人阿凱等10餘人進
      入系爭房屋後，即將鐵捲門拉下一半，且訴外人阿凱等10
      餘人持木棒、鋁棒站在門口彷彿堵住，依一般客觀情形，
      原告之行動自由顯然受到拘束而無法自由離去。可認被告
      李美玉已侵害原告之行動自由，應負侵權行為之損害賠償
      責任。
　　⒊次查被告徐建鈞於警詢時自陳：其當時約原告來系爭房屋
      談事情，其當時有對原告說，如果訴外人徐新城不來，原
      告就不能離開且要把原告帶走等語（見偵卷第28頁）。以
      當時原告遭被告及10餘訴外人包圍於系爭房屋之情況，應
      認被告徐建鈞所述內容，亦屬共同侵害原告之行動自由，
      應連帶負侵權行為之損害賠償責任。
　　⒋再查被告徐建弘於警詢時自陳：當時訴外人阿凱表示晚上
      可以約原告出來喬事情，他們會到場幫忙，我就請訴外人
      阿凱在晚間22時許到我家集合。其有對原告說下次如果還
      有這種事，我就要斷了訴外人徐新城的手腳等語（見偵卷
      第39、40頁）。可知被告徐新弘邀同訴外人阿凱等人至系
      爭房屋，且依當時原告遭被告及10餘訴外人包圍於系爭房
      屋之情況，應認被告徐建弘所述內容，亦屬共同侵害原告
      之行動自由，應連帶負侵權行為之損害賠償責任。本院11
      0年度簡字第207號刑事判決亦同此認定（見本院卷第4至7
      頁）。
　　⒌被告雖辯稱其沒有傷害原告，是其勸阻其他人讓原告離開
      的等語。然無論被告有無出手傷害原告之身體，或縱使被
      告嗣後使原告離開系爭房屋，均不影響被告先前已侵害原
      告行動自由之結果，是被告此部分所辯，並不可採。
（二）原告得請求賠償之金額若干？
　　⒈按民法第195條第1項前段規定：「不法侵害他人之身體、
      健康者，被害人雖非財產上之損害，亦得請求賠償相當之
      金額。」次按人格權遭遇侵害，受有精神上之痛苦，而請
      求慰藉金之賠償，其核給之標準，須斟酌雙方之身份、資
      力與加害程度及其他各種情形核定相當之數額。且所謂「
      相當」，應以實際加害情形是否重大及被害人之身份、地
      位與加害人之經濟情況等關係定之（最高法院86年度台上
      字第3537號判決意旨參照）。
　　⒉本院審酌被告侵害原告行動自由之方式，原告於精神上可
      能承受之無形痛苦、兩造之財產所得（見本院卷第24、63
      、64頁）等一切情狀，認原告請求被告賠償60萬元精神慰
      撫金，尚屬過高，應予核減為10萬元，方屬公允。
五、末按民法第233條第1項規定：「遲延之債務，以支付金錢為
    標的者，債權人得請求依法定利率計算之遲延利息。第203
    條規定：「應付利息之債務，其利率未經約定，亦無法律可
    據者，週年利率為百分之5。」第229條第2項規定：「給付
    無確定期限者，債務人於債權人得請求時，經其催告而未為
    給付，自受催告時起，負遲延責任。其經債權人起訴而送達
    訴狀，或依督促程序送達支付命令，或為其他相類之行為者
    ，與催告有同一之效力。」查本件損害賠償債務，其給付並
    無確定期限，而本件起訴狀繕本係於110年4月20日送達被告
    ，有起訴狀上簽名在卷可查（見審附民卷第5頁），是被告
    應於110年4月21日起負遲延責任。
六、綜上所述，原告依侵權行為之法律關係，請求被告連帶給付
    10萬元，及自110年4月21日起至清償日止，按週年利率5%計
    算之利息，為有理由，應予准許；逾此部分之請求則屬無據
    ，應予駁回。
七、本件原告勝訴部分係就民事訴訟法第427條訴訟適用簡易程
    序所為被告敗訴之判決，爰依同法第389條第1項第3款之規
    定，職權宣告假執行；又法院應依職權宣告假執行者，本無
    庸原告為聲請，若原告仍聲請願供擔保宣告假執行者，該聲
    請僅在促使法院職權發動，法院仍係本於職權而宣告，自無
    庸對該聲請為准駁之裁判。至本件原告敗訴部分，其假執行
    之聲請已失其附麗，應予駁回。
八、本件事證已臻明確，兩造其餘主張陳述及所提之證據，經審
    酌均與本院前揭判斷無影響，毋庸一一論述，附此敘明。
九、訴訟費用負擔之依據：民事訴訟法第79條、85條第2項。
中　　華　　民　　國　　111 　年　　7 　　月　　1 　　日
　　　　　　　　　　　　中壢簡易庭　法　官 周仕弘
以上為正本係照原本作成。
如不服本判決，應於送達後20日內，向本院提出上訴狀並表明上
訴理由，如於本判決宣示後送達前提起上訴者，應於判決送達後
20日內補提上訴理由書（須附繕本）。
中　　華　　民　　國　　111 　年　　7 　　月　　1 　　日
　　　　　　　　　　　　　　　　　　書記官 巫嘉芸